【裁判字號】    97,訴,1533
【裁判日期】    970530
【裁判案由】    毒品危害防制條例
【裁判全文】
臺灣臺中地方法院刑事判決              97年度訴字第1533號
公  訴  人  臺灣臺中地方法院檢察署檢察官
被      告  甲○○
上列被告因違反毒品危害防制條例案件，經檢察官提起公訴（九
十七年度毒偵字第九八號），被告於本院準備程序就被訴事實為
有罪之陳述，經本院合議庭裁定改行簡式審判程序，判決如下：
    主    文
甲○○施用第一級毒品，累犯，處有期徒刑壹年。扣案之夾鏈袋
壹個、注射針筒壹支，均沒收。
    犯罪事實
一、甲○○前於民國八十八年因施用毒品案件，經本院裁定令入
    勒戒處所觀察、勒戒後，認無繼續施用傾向，於八十九年一
    月六日觀察、勒戒完畢。其於觀察、勒戒完畢後五年內之九
    十三年間，復因違反毒品危害防制條例案件（施用第一、二
    級毒品），經本院判處有期徒刑十月、七月，又於九十四年
    間因犯公共危險罪，經本院判處有期徒刑六月，前開三罪復
    經本院裁定應執行有期徒刑一年十月確定，送監執行，於九
    十五年九月二十二日縮短刑期假釋出監，後因撤銷假釋，入
    監執行殘刑，於九十六年五月十七日縮刑期滿執行完畢。詎
    甲○○仍不知悔悟，基於施用第一級毒品海洛因之犯意，於
    九十六年十二月五日十四時，在臺中市○區○○路二號「中
    國醫藥大學附設醫院五權院區」九樓九一七室廁所內，以將
    海洛因摻水稀釋後用注射針筒施打於靜脈血管方式，施用第
    一級毒品海洛因一次。嗣於同日十五時，為該院護士藍尹君
    發現報警查獲，並扣得甲○○所有供施用及包裝海洛因所用
    之注射針筒一支、夾鏈袋一個，及甲○○所有預備供施打海
    洛因所用之注射針筒一支。
二、案經臺中市警察局第二分局報請臺灣臺中地方法院檢察署檢
    察官偵查起訴。
    理    由
一、訊據被告甲○○對於前揭犯罪事實坦承不諱，並據證人藍尹
    君於警詢時證述明確，且被告為警查獲後所採集之尿液，經
    以氣相層析質譜儀（即ＧＣ／ＭＳ）方法檢驗結果，確呈第
    一級毒品海洛因代謝物嗎啡、可待因陽性反應等情，此有中
    山醫學大學附設醫院檢驗科藥物檢測中心尿液檢驗報告一份
    附卷足憑。且有中國醫藥大學附設醫院檢驗報告一份、照片
    五張在卷可稽，復有注射針筒一支及夾鏈袋一個扣案可資佐
    證。查被告前於八十八年因施用毒品案件，經本院裁定令入
    勒戒處所觀察、勒戒後，認無繼續施用傾向，於八十九年一
    月六日觀察、勒戒完畢。其於觀察、勒戒完畢後五年內之九
    十三年間，復因違反毒品危害防制條例案件（施用第一、二
    級毒品），經本院判處有期徒刑十月、七月，又於九十四年
    間因犯公共危險罪，經本院判處有期徒刑六月，前開三罪復
    經本院裁定應執行有期徒刑一年十月確定，送監執行，於九
    十五年九月二十二日縮短刑期假釋出監，後因撤銷假釋，入
    監執行殘刑，於九十六年五月十七日縮刑期滿執行完畢，此
    有臺灣高等法院被告前案紀錄表一份在卷可參，其於觀察、
    勒戒完畢後五年內曾再犯施用第一、二級毒品罪，本件復犯
    施用第一級毒品罪，依毒品危害防制條例第二十三條第二項
    之規定，即應依法追訴（最高法院九十五年度第七次刑事庭
    會議決定參照）。被告自白核與事實相符，事證明確，其犯
    行洵堪認定。
二、核被告所為，係犯毒品危害防制條例第十條第一項之施用第
    一級毒品罪。被告為供施用而持有第一級毒品，其持有第一
    級毒品之低度行為，為施用第一級毒品之高度行為所吸收，
    不另論罪。末查，被告前因違反毒品危害防制條例案件，經
    本院判處有期徒刑十月、七月，又於九十四年間因犯公共危
    險罪，經本院判處有期徒刑六月，前開三罪復經本院裁定應
    執行有期徒刑一年十月確定，送監執行，於九十五年九月二
    十二日縮短刑期假釋出監，後因撤銷假釋，入監執行殘刑，
    於九十六年五月十七日縮刑期滿執行完畢，有前開臺灣高等
    法院被告前案紀錄表一份在卷可參，其受徒刑之執行完畢，
    五年以內故意再犯本件有期徒刑以上之罪，為累犯，應依刑
    法第四十七條第一項之規定加重其刑。爰審酌被告前因施用
    毒品犯行曾經觀察、勒戒及判處罪刑，竟又再施用毒品不輟
    ，無視於毒品對於自身健康之戕害及國家對於杜絕毒品犯罪
    之禁令，及其事後坦承犯行，再本於施用毒品犯罪之人，亦
    為「病人」之考量等一切情狀，分別量處如主文所示之刑，
    並定其應執行之刑。
三、扣案之注射針筒一支、夾鏈袋一個，為被告所有，供其施用
    海洛因所用及分裝之物，業據被告供明在卷，爰均依刑法第
    三十八條第一項第二款之規定宣告沒收之；另扣案之注射針
    筒一支，雖係被告所有，惟無證據證明係供其犯本件施用第
    一級毒品罪所用之物，爰不予宣告沒收，附此敘明。
據上論斷，應依刑事訴訟法第二百七十三條之一第一項、第二百
九十九條第一項前段，毒品危害防制條例第十條第一項，刑法第
十一條前段、第四十七條第一項、第三十八條第一項第二款，判
決如主文。
中    華    民    國    97    年     5    月    30    日
                  刑事第六庭    法  官  戴博誠
上正本證明與原本無異。
如不服本判決，應於送達後10日內向本院提出上訴狀（須附繕本
），上訴於臺灣高等法院臺中分院。
上訴書狀如未敘述理由，應於上訴期間屆滿後20日內補提理由書
於本院。
                                書記官  林政佑
中    華    民    國    97    年     5    月    30    日
【附錄論罪科刑法條】
毒品危害防制條例第十條第一項：
施用第一級毒品者，處六月以上五年以下有期徒刑。


司法院資訊處製作；財團法人民間司法改革基金會備份。
